臺灣彰化地方法院民事裁定
111年度司繼字第175號
聲  請  人  財政部國有財產署中區分署

法定代理人  趙子賢  
代  理  人  李曉玫  
複代理人    李鴻良  
上列聲請人聲請酌定遺產管理人報酬事件，本院裁定如下：
    主  文
聲請人擔任被繼承人洪勝松（民國00年00月0日出生，身分證統
一編號：Z000000000號，生前籍設彰化縣○○鄉○○街000巷000號，
民國102年3月24日死亡）遺產管理人之報酬酌定為新臺幣壹萬柒
仟貳佰捌拾元。
程序費用新臺幣壹仟元由被繼承人之遺產負擔。
    理  由
一、按遺產管理人得請求報酬，其數額由法院按其與被繼承人之
    關係、管理事務之繁簡及其他情形，就遺產酌定之，必要時
    ，得命聲請人先為墊付。民法第1183條定有明文。復按法院
    處理應經親屬會議處理之民法第1183條所定酌定遺產管理人
    報酬事件，得調查遺產管理人所為遺產管理事務之繁簡及被
    繼承人之財產收益狀況，此觀家事事件法第182條規定甚明
    。是就法院選任之遺產管理人之報酬，應按遺產管理人與被
    繼承人之關係、管理事務之繁簡、遺產狀況及其他情形斟酌
    定之。
二、本件聲請意旨略以：
    聲請人前經本院102年度司繼字第806號民事裁定選任為被繼
    承人洪勝松之遺產管理人，被繼承人所遺有之不動產經公法
    上債權人移送法務部行政執行署彰化分署為強制執行，本次
    經執行遺產為坐落彰化縣○○鄉○○段000000○000000○0000地號
    3筆土地應有部分（經法務部行政執行署彰化分署109年度營
    稅執字第41474號等行政執行事件執行中）並有部分遺產拍
    定，為此依民法第1183條及財政部訂頒「代管無人承認繼承
    遺產作業要點」第13點第4項規定，聲請酌定遺產管理人報
    酬新臺幣（下同）17,280元及本次聲請程序費用1,000元。
三、經查，聲請人主張之事實，業據提出本院102年度司繼字第8
    06號民事裁定及確定證明書、本院105年度司繼字第890號民
    事裁定及確定證明書、民國（下同）110年12月2日及111年3
    月25日法務部行政執行署彰化分署彰執禮109年營稅執字第0
    0041474號函（以上均為影本）為證，並經本院依職權調閱
    本院102年度司家催字第113號民事卷宗核閱無誤，堪信屬實
    。按聲請人管理遺產之職務雖尚未完全終結，然衡諸被繼承
    人負債恐大於遺產，有於強制執行程序中聲明參與分配之必
    要，聲請人聲請本院酌定其遺產管理報酬，自屬有據。
四、次查，本院審酌聲請人業已公示催告、登報等管理遺產行為
    ，及參與法務部行政執行署彰化分署109年度營稅執字第414
    74號等強制執行事件，處理上開事務及後續程序所需時間之
    久暫、耗費人力之程度及各債權人受償權利之保障等一切情
    狀，並參考代管無人承認繼承遺產作業要點第13點第4款及
    遺產拍定價格，認聲請人請求酌定管理報酬為17,280元並無
    不當，爰酌定聲請人擔任被繼承人遺產管理人之報酬如主文
    第1項所示。
五、依家事事件法第181條第11項，爰裁定如主文。
六、如對本裁定抗告，須於裁定送達後10日之不變期間內，向本
    院提出抗告狀，並繳納抗告費新臺幣1,000元。
中華民國111年4月18日
                  家事法庭   司法事務官 陳怡君